ACORDAO-COMPLETO-2434079

ACÓRDÃO 12565/2020 ATA 41/2020 - PRIMEIRA CÂMARA

VISTOS, relatados e discutidos estes autos de tomada de contas especial instaurada pelo Fundo Nacional de Desenvolvimento da Educação contra a Sra. Sandra Regina Gomes Vidal, ex-prefeita do município de Ibicoara/BA, em razão da omissão no dever de prestar contas da aplicação dos recursos federais repassados no âmbito do Programa Nacional de Alimentação Escolar PNAE/2011.
ACORDAM os ministros do Tribunal de Contas da União, reunidos em sessão da 1ª Câmara, diante das razões expostas pelo relator, em:
9.1. considerar revel, para todos os efeitos, nos termos do art. 12, § 3º, da Lei 8.443/1992, a Sra. Sandra Regina Gomes Vidal, dando-se prosseguimento ao processo;
9.2. julgar irregulares as contas da Sra. Sandra Regina Gomes Vidal, com fundamento no art. 16, III, "a" e "c", da Lei 8.443/1992, e condená-la ao pagamento das quantias a seguir especificadas, atualizadas monetariamente e acrescidas de juros de mora, calculados a partir das datas especificadas até a data do efetivo recolhimento, fixando o prazo de 15 (quinze) dias, a contar da notificação, para que comprove, perante o Tribunal (art. 214, III, "a", do RI/TCU) , o recolhimento da dívida aos cofres do Fundo Nacional de Desenvolvimento da Educação, na forma da legislação em vigor:
	Valor histórico (R$) 
	Data

	26.016,00
	17/3/2011

	26.016,00
	4/4/2011

	6.150,00
	4/5/2011

	19.866,00
	5/5/2011

	52.032,00
	6/7/2011

	1.782,00
	2/8/2011

	24.234,00
	18/8/2011

	26.016,00
	5/9/2011

	26.016,00
	4/10/2011

	26.016,00
	22/11/2011

	26.016,00
	2/12/2011

9.3. aplicar à Sra. Sandra Regina Gomes Vidal, com fundamento no art. 57 da Lei 8.443/1992 c/c art. 267 do RI/TCU, multa no valor de R$ 85.000,00 (oitenta e cinco mil reais) , fixando prazo de 15 (quinze) dias, a contar da notificação, para que comprove, perante este Tribunal (art. 214, III, "a", do RI/TCU) , o recolhimento da dívida aos cofres do Tesouro Nacional, atualizada monetariamente desde a data do presente acórdão até a do efetivo recolhimento, se for paga após o vencimento, na forma da legislação em vigor; 
9.4. autorizar, desde logo, nos termos do art. 28, II, da Lei 8.443/1992, a cobrança judicial das dívidas, caso não atendida a notificação;
9.5. em cumprimento ao disposto no § 3º do art. 16 da Lei 8.443/1992, remeter cópia desta deliberação à Procuradoria da República no Estado da Bahia, para a adoção das medidas que entender cabíveis.

Tomada de contas especial em razão da omissão no dever de prestar contas da aplicação dos recursos federais repassados no âmbito do Programa Nacional de Alimentação Escolar PNAE/2011.

Primeira Câmara

Município de Ibicoara/BA.

3. Responsável/Interessado:
3.1. Responsável: Sandra Regina Gomes Vidal (XXX.515.275-XX).
3.2. Interessado: Fundo Nacional de Desenvolvimento da Educação (FNDE).

13.1. Ministros presentes: Walton Alencar Rodrigues (Presidente), Benjamin Zymler, Bruno Dantas e Vital do Rêgo.
13.2. Ministros-Substitutos presentes: Augusto Sherman Cavalcanti e Weder de Oliveira (Relator).

WEDER DE OLIVEIRA

Adoto como relatório a instrução produzida pela Secretaria de Controle Externo de Tomada de Contas Especial (Secex-TCE) , com os ajustes de forma pertinentes[footnoteRef:2]: [2:  Peças 52-54.] 
"INTRODUÇÃO
1.	Trata-se de Tomada de Contas Especial instaurada pelo Fundo Nacional de Desenvolvimento da Educação - FNDE, em desfavor da Sra. Sandra Regina Gomes Vidal, ex-prefeita municipal de Ibicoara/BA na gestão 2009-2012, em razão da omissão no dever de prestar contas dos recursos repassados ao referido município no âmbito do Programa Nacional de Alimentação Escolar de 2011 - PNAE/2011:
1.1.	Programa Nacional de Alimentação Escolar de 2011 - PNAE/2011:
1.1.1.	Processo original PNAE/2011: 23034.021092/2017-26;
1.1.2.	Objeto: Aquisição exclusiva de gêneros alimentícios, em caráter complementar, para atendimento dos alunos matriculados em creches, pré-escolas e em escolas do ensino fundamental das redes federal, estadual, do Distrito Federal e municipal, inclusive as indígenas e as localizadas em áreas remanescentes de quilombos, e, excepcionalmente, aquelas qualificadas como entidades filantrópicas ou por elas mantidas;
1.1.3.	PNAE/2011: Regulamentado pelo Resolução/CD/FNDE 38 de 16/7/2009 (peça 21) ;
1.1.4.	Utilização obrigatória a partir de 1º/1/2012 do Sistema de Gestão de Prestação de Contas do FNDE (SIGPC) : Resolução/CD/FNDE 2, de 18/1/2012 (peça 22) ;
1.1.5.	Prazo para prestar contas: 30/4/2013, conforme Resolução/CD/FNDE 5/2013 (peça 23) ;
1.2.5.	Ordens bancárias-OB destinadas à conta corrente 15556-X, da prefeitura municipal de Ibicoara/BA, na agência 1496-6 do Banco do Brasil, vinculada ao Programa de Alimentação (peça 16, p. 1-2, peça 10 e peça 25) :
	Nº OB
	Emissão
	Valor (R$
	Total por Data (R$) 
	Data do Crédito na Conta

	2011OB400084
	15/3/2011
	4.368,00
		
	2011OB400341
	15/3/2011
	1.782,00
		
	2011OB400384
	15/3/2011
	19.866,00
	26.016,00
	17/3/2011

	2011OB400657
	31/3/2011
	19.866,00
		
	2011OB400662
	31/3/2011
	4.368,00
		
	2011OB400812
	31/3/2011
	1.782,00
	26.016,00
	4/4/2011

	2011OB401159
	2/5/2011
	1.782,00
		
	2011OB401202
	2/5/2011
	4.368,00
	6.150,00
	4/5/2011

	2011OB401349
	3/5/2011
	19.866,00
	19.866,00
	5/5/2011

	2011OB403168
	4/7/2011
	4.368,00
		
	2011OB403557
	4/7/2011
	19.866,00
		
	2011OB403902
	4/7/2011
	1.782,00
		
	2011OB403795
	4/7/2011
	19.866,00
		
	2011OB403639
	4/7/2011
	4.368,00
		
	2011OB403945
	4/7/2011
	1.782,00
	52.032,00
	6/7/2011

	2011OB403995
	29/7/2011
	1.782,00
	1.782,00
	2/8/2011

	2011OB404514
	16/8/2011
	4.368,00
		
	2011OB404645
	16/8/2011
	19.866,00
	24.234,00
	18/8/2011

	2011OB404946
	1/9/2011
	19.866,00
		
	2011OB404746
	1/9/2011
	1.782,00
		
	2011OB404876
	1/9/2011
	4.368,00
	26.016,00
	5/9/2011

	2011OB406841
	30/9/2011
	19.866,00
		
	2011OB407840
	30/9/2011
	1.782,00
		
	2011OB407521
	30/9/2011
	4.368,00
	26.016,00
	4/10/2011

	2011OB408494
	18/11/2011
	4.368,00
		
	2011OB408608
	18/11/2011
	1.782,00
		
	2011OB408511
	18/11/2011
	19.866,00
	26.016,00
	22/11/2011

	2011OB409296
	30/11/2011
	4.368,00
		
	2011OB409124
	30/11/2011
	1.782,00
		
	2011OB409152
	30/11/2011
	19.866,00
	26.016,00
	2/12/2011

	Total:
	260.160,00
	260.160,00
	
2.	Programa Nacional de Alimentação Escolar de 2011 - PNAE/2011:
2.1.	Créditos por data na conta corrente 15.556-X, da Prefeitura Municipal de Ibicoara/BA, na agência 1496-6 do Banco do Brasil, vinculada ao Programa de Alimentação, conforme extrato bancário (peça 16, p. 1-2, peça 10 e peça 25) :
	Data do Crédito na Conta
	Total por Data (R$) 

	17/3/2011
	26.016,00

	4/4/2011
	26.016,00

	4/5/2011
	6.150,00

	5/5/2011
	19.866,00

	6/7/2011
	52.032,00

	2/8/2011
	1.782,00

	18/8/2011
	24.234,00

	5/9/2011
	26.016,00

	4/10/2011
	26.016,00

	22/11/2011
	26.016,00

	2/12/2011
	26.016,00

	TOTAL
	260.160,00

HISTÓRICO
3.	Findo o prazo para a prestação de contas dos prestar contas recursos federais repassados ao Município de Ibicoara/BA no âmbito do PNAE/2011, encerrado em 30/4/2013, foi emitido o Ofício 1957E/2013-SEOPC/COPRA/CGCAP/DIFIN/FNDE, de 15/8/2013 (peça 7, p. 1) , ao prefeito em exercício, Sr. Arnaldo Silva Pires, cujo comprovante de ciência consta do SIGPC como recebido em 1º/10/2013 (peça 8) , comunicando ao gestor a omissão da respectiva prestação de contas, enquanto solicitou a adoção das medidas cabíveis ao saneamento da situação, sob pena de registro de inadimplência do município, bem como de serem levadas a efeito, em relação aos responsáveis, as medidas previstas na Instrução Normativa TCU 71/2012. 
4.	A inadimplência do município decorrente da omissão na prestação de contas dos recursos do PNAE/2011 foi suspensa pelo registro no SIGPC, em 1/7/2013 (peça 12) , ante a existência de uma representação em que 'o atual gestor representa contra o ex-gestor junto ao Ministério Público'.
5.	Pelo Ofício 12690/2017/SEOPC/COPRA/CGCAP/DIFIN-FNDE, de 29/5/2017 (peça 7, p. 2-3) , foi comunicada à Sra. Sandra Regina Gomes Vidal a sua omissão no dever legal de prestar contas pelos recursos do PNAE/2011 direcionados ao município de Ibicoara/BA, que, em razão do disposto na Resolução/CD/FNDE 2/2012, deveria ter registro e envio da prestação de contas, ou de recolhimentos, obrigatoriamente por meio do SIGPC - Contas Online, enquanto foi concedido um prazo adicional de trinta dias para a respectiva regularização, sob pena de instauração de Tomada de Contas Especial - TCE. 
6.	Tendo em vista que o Aviso de Recebimento - AR referente ao supracitado Ofício 12690/2017 retornou da Empresa Brasileira de Correios e Telégrafos (ECT) com a informação de 'não procurado' (peça 27) , em 24/8/2017, por meio do Diário Oficial da União - DOU (peça 7, p. 4) , o FNDE fez publicar o Edital de Notificação 66, de 23/8/2017, pelo qual convocou a Sra. Sandra Regina Gomes Vidal, ex-prefeita municipal de Ibicoara/BA, na condição de interessada residente em lugar incerto e não sabido, para regularizar pendências dos recursos transferidos pela autarquia para a referida prefeitura no âmbito do PNAE/2011, informando que a falta de atendimento em trinta dias suscitaria a instauração de TCE.
7.	Em 22/9/2017 foi emitida a Informação 2456/2017/SEOPC/COPRA/CGCAP/DIFIN-FNDE (peça 9) , pela qual foi comunicada a omissão na prestação das contas do PNAE/2011 para o município de Ibicoara/BA, sob a responsabilidade exclusiva da Sra. Sandra Regina Gomes Vidal, por ter sido ela a responsável pela aplicação e execução dos recursos, considerando que as ordens bancárias foram repassadas em sua gestão (peça 1, p. 56) .
8.	Em 23/10/2017, pelo Ofício 28624/2017/SEOPC/COPRA/CGCAP/DIFIN-FNDE (peça 28) , foi enviada cópia da Informação 2456/2017 ao prefeito municipal de Ibicoara, Sr. Haroldo Aguiar, quando foi comunicada a inadimplência do município devido à omissão no dever de prestar contas referente ao PNAE/2011, cuja responsável era a Sra. Sandra Regina Gomes Vidal, ex-prefeita municipal de Ibicoara/BA, enquanto informou que fora registrada no Sistema Documenta, sob o número 0Processo 071754/2013-0, de 26/4/2013, Representação protocolizada junto ao Ministério Público Federal contra a ex-gestora e responsável pela execução dos recursos. O ofício 28624/2017 foi devidamente recepcionado, conforme AR de 7/11/2017 (peça 29) . 
8.	Em 15/12/2017, foi elaborado o Relatório de TCE 587/2017 - DIREC/COTCE/CGCAP/ DIFIN-FNDE/MEC (peça 16) , que trata da omissão no dever de prestar contas dos recursos federais transferidos ao município de Ibicoara/BA no âmbito do PNAE/2011, processo original 23034.021092/2017-26, pelo montante histórico repassado de R$ 260.160,00. 
9.	O mencionado Relatório de TCE 587/2017 evidenciou que, a despeito das expedições de ofícios aos dois gestores municipais, Sr. Arnaldo Silva Pires (gestão 2013/2016) , e Sra. Sandra Regina Gomes Vidal (gestão 2009/2012) , que por não ter sido alcançada por meio desse último ofício foi notificada por meio de Edital publicado no DOU, a situação da omissão quanto à prestação de contas do PNAE/2011 não foi regularizada, o que motivou a emissão da Informação 2456/2017/SEOPC/COPRA/CGCAP/DIFIN-FNDE (peça 9) .
10.	A mencionada Informação 2456/2017, bem como o Relatório de TCE 587/2017, concluíram pela responsabilização exclusiva da ex-prefeita municipal de Ibicoara/BA, Sra. Sandra Regina Gomes Vidal (gestão 2009/2012) , uma vez que foi ela a pessoa responsável pelo recebimento e gestão dos recursos transferidos, ao passo em que não tomou as medidas necessárias para a comprovação do regular uso dos valores públicos, sendo, portanto, responsável pelo prejuízo apurado nesta TCE.
11.	Quanto ao prefeito sucessor, Sr. Arnaldo Silva Pires (gestão 2013/2016) , restou explicitado no Relatório de TCE 587/2017, item 8 (peça 16, p. 3) , que não haveria que se falar em corresponsabilidade, visto que, apesar de os prazos para as prestações de contas em tela terem sido encerrados em 30/4/2013, durante a gestão desse sucessor, teria ele adotado 'as medidas legais de resguardo ao erário, conforme demonstrado no Sistema de Gestão de Prestação de Contas do FNDE- SIGPC (peça 12) ', em conformidade com o entendimento emanado pela Procuradoria Federal no FNDE - PROFE, quanto ao fato de que a corresponsabilidade somente se aplica quando o prazo para prestação de contas recai sobre o mandato do prefeito sucessor, desde que não adotadas as competentes medidas de resguardo ao erário.
12.	O Relatório de Auditoria 385/2018, do Ministério da Transparência, Fiscalização e Controladoria-Geral da União, de 3/3/2017 (peça 17) , chegou às mesmas conclusões, pela responsabilização exclusiva da Sra. Sandra Regina Gomes Vidal (gestão 2009/2012) em débito com a Fazenda Nacional pela importância total de R$ 435.425,12, considerando a atualização dos valores, com aplicação de juros, no período de 15/3/2011 a 22/11/2017.
13.	Após serem emitidos o Certificado de Auditoria, Parecer do Dirigente de Controle Interno e o Pronunciamento Ministerial (peças 1, 19 e 20) , o processo foi remetido a esse Tribunal.
14.	Em atendimento ao item 9.4, do Acórdão 1772/2017-TCU-Plenário, relator Min. Augusto Sherman, foi efetuada pesquisa no sistema processual do TCU e foram encontrados três processos de TCE com débitos imputáveis à Sra. Sandra Regina Gomes Vidal, CPF XXX.515.275-XX, em tramitação neste Tribunal.
ANÁLISE DE PRESSUPOSTOS DE PROCEDIBILIDADE DA IN/TCU 71/2012 E OUTRAS
15.	Inicialmente foi remetido à Sra. Sandra Regina Gomes Vidal o Ofício 12690/2017/SEOPC-COPRA/CGCAP/DIFIN-FNDE, de 29/5/2017 (peça 7, p. 2-3) , cujo AR retornou com a observação de 'não procurado' (peça 27) , embora constasse o endereço na base de dados da Receita Federal (peça 26) .
16.	Assim, em 24/8/2017, o FNDE fez publicar o seu Edital de Notificação 66, de 23/8/2017 no DOU (peça 7, p. 4) , convocando a ex-prefeita municipal de Ibicoara/BA, na condição de interessada residente em lugar incerto e não sabido, para regularizar pendências dos recursos transferidos pela autarquia para a referida prefeitura no âmbito do PNAE/2011.
17.	Verificou-se que a soma dos valores históricos é de R$ 260.160,00, portanto superior aos R$ 100.000,00 estabelecidos nos arts. 6º, I, e 19 da Instrução Normativa - IN TCU 71/2012, modificada pela IN/TCU 76/2016, não sendo, portanto, necessário atualizar os débitos (sem juros) até 1º/1/2017, nos termos do art. 6º, § 3º, I, da IN TCU 71/2012.
18.	A tomada de contas especial estava, assim, devidamente constituída e em condição de ser instruída.
19.	 Da análise dos documentos presentes nos autos, verificou-se que a Sra. Sandra Regina Gomes Vidal era a pessoa responsável pelo recebimento de todos os recursos transferidos no âmbito do PNAE/2011 para a conta corrente 15556-X, da Prefeitura Municipal de Ibicoara/BA, na agência 1496-6 do Banco do Brasil, vinculada ao Programa de Alimentação - PNAE/2011 (peça 16, p. 1-2, peça 10 e peça 25) , que totalizou R$ 260.160,00, nos termos da Resolução/CD/FNDE 38, de 16/7/2009, que regulamentou o referido programa.
20.	Entendeu-se que o prazo final para prestação de contas pela Sra. Sandra Regina Gomes Vidal era 15/2/2012, conforme o art. 34, caput, da Resolução/CD/FNDE 38/2009, e que a excepcional autorização concedida pelo art. 1º da Resolução/CD/FNDE 5, de 7/3/2013, para receber, por meio do SIGPC - Contas Online, as prestações de contas de três programas, incluindo o PNAE, relativas às competências de 2011 e 2012, não se estendia a ela, diante da prorrogação do prazo operada para o ano de 2013, sendo que em 7/3/2013, quando a Resolução/CD/FNDE 5/2013 entrou em vigor, já não era mais a gestora do município de Ibicoara/BA.
21.	Entretanto, o Sr. Arnaldo Silva Pires, gestão 2013-2016, caso tivesse condições documentais para cumprir a obrigação de prestar contas, teria adimplido a obrigação, fato que não ocorreu, ao passo em que foi registrada no SIGPC em 1/7/2013 (peça 12) uma Representação ofertada pelo prefeito sucessor contra sua antecessora, tendo havido, assim, a exclusão da corresponsabilidade do referido senhor, com respaldo na jurisprudência do TCU, conforme os Acórdão 3208/2014-TCU-Plenário, relator Min. Raimundo Carreiro, 7.798/2015-TCU-1ª Câmara, relator Min. Walton Alencar Rodrigues, e 7.847/2016-TCU-2ª Câmara, relator Min. Vidal do Rego. 
22.	Entretanto, uma vez que a mencionada Representação junto ao Ministério Público Federal - MPF não constava dos autos da presente TCE, e tendo-se em vista a importância do seu conhecimento quanto à especificidade e conteúdo, não havia como ser adotada a sua existência sem a verificação quanto ao fato de essa medida legal ser especificamente relacionada a dificuldades impeditivas ao prefeito sucessor para o cumprimento do seu dever de prestar contas quanto aos recursos do PNAE/2011 para o município de Ibicoara/BA, o que motivou, na instrução inicial, com a concordância do corpo diretivo (peças 30-32) , proposta de diligência junto ao FNDE com vistas à obtenção de sua cópia.
23.	O ofício foi efetivamente entregue ao diligenciado em 16/01/2019 (peça 34) , porém, o prazo venceu em 15/02/2019, sem qualquer resposta do FNDE, tendo sido proposta, na última instrução (peça 35) , a reiteração da diligência, nestes termos:
'25.1.	Realizar REITERAÇÃO DE DILIGÊNCIA, com fundamento nos arts. 10, § 1º, e 11 da Lei 8.443/1992 c/c o art. 157 do RI/TCU, ao Fundo Nacional de Desenvolvimento da Educação-FNDE, tendo em vista o não atendimento de diligência anterior, efetivada por conduto do Ofício 2150/2018-TCU/Secex-TCE, recebido no FNDE em 16/1/2019, para que, em novo prazo de 30 (trinta) dias, seja encaminhado ao TCU, devido ao Processo de TCE Original 23034.052587/2017-05, instruído pelo Relatório de TCE 587/2017-DIREC/COTCE/ CGAPC/DIFIN-FNDE/MEC, cópia da Representação ofertada pelo Sr. Arnaldo Silva Pires, ex-prefeito municipal de Ibicoara/BA na gestão 2013-2016, perante o Ministério Público Federal contra a sua antecessora, Sra. Sandra Regina Gomes Vidal, gestão 2009-2012, devido à falta de apresentação da prestação de contas dos recursos recebidos pelo referido município no âmbito do Programa Nacional de Alimentação Escolar de 2011 - PNAE/2011, pela ex-prefeita;
25.2.	Esclarecer que o não atendimento, no prazo fixado, sem causa justificada, a diligência do relator pode ensejar, com fundamento no art. 58, IV, da Lei 8.443/1992, a aplicação da multa do referido art. 58. 25.3. Encaminhar cópia da presente instrução ao FNDE, de modo a subsidias as suas respostas.'
24.	Efetivada a reiteração da diligência mediante o Ofício 1498/2019-TCU/Segecex, de 8/4/2019, recebido em 22/4/2019 (peças 38 e 39) , foi o mesmo atendido por meio do Ofício nº 18526/2019/Diade/Cgapc/Difin-FNDE, de 23/5/2019, pelo Sr. Coordenador-Geral de Acompanhamento de Prestação de Contas (peças 41-43) , que encaminhou 'cópia do Processo alusivo à Representação protocolizada pelo senhor Arnaldo Silva Pires, ex-prefeito, junto ao Ministério Público Federal, com a adoção das providências ao que se refere à solicitação de Suspenção de Inadimplência da Prefeitura Municipal de Ibicoara/BA em face do Programa Nacional de Alimentação Escolar (PNAE) , exercício de 2011, em desfavor da senhora Sandra Regina Gomes Vidal, ex-prefeita'.
25.	Do exame promovido na documentação anexada, presente na peça 42, verificamos que o Sr. Arnaldo Silva Pires informou ao FNDE, por meio do Ofício nº 110/2013, que 'a Administração Municipal que se encerrou em 31 de dezembro de 2012, não deixou em arquivos próprios', para a gestão seguinte, documentos relativos a processos licitatórios, contratos administrativos e outros, tendo encontrado um 'caos administrativo', inclusive com 'o apagamento de dados e informações contábeis, financeiros e administrativos dos computadores da administração instalados nas Secretarias e sede da Prefeitura Municipal'.
26.	Informou ainda que, ante a falta de prestação de contas do Município de Ibicoara em relação aos repasses automáticos do PNATE Fundamental, PNATE Médio e PNATE Infantil, em 2012; do PDDE e PDDE/PDE ESCOLA, em 2011 e 2012; do Convênio n° 73857/2010 - Caminho da Escola, e do PNAE, em 2011 e 2012, protocolou Representação em desfavor da ex-prefeita, Sra. Sandra Regina Gomes Vidal, na Procuradoria da República em Vitória da Conquista/BA, em 1º/3/2013, conforme Certidão em anexo.
27.	Diante disso, a Procuradoria Federal - FNDE considerou que os documentos apresentados atendiam à Resolução CD/FNDE n° 053/2009, item 12, e assim, as contas dos referidos programas passaram de 'inadimplente' para a 'inadimplência Suspensa', excluindo-se a corresponsabilidade do Sr. Arnaldo Silva Pires.
28.	Desse modo, na última instrução (peça 45) , propôs-se a citação e a audiência da Sra. Sandra Regina Gomes Vidal, nestes termos:
'a)	realizar a citação da Sra. Sandra Regina Gomes Vidal (CPF XXX.515.275-XX) , com fundamento nos arts. 10, § 1º, e 12, I e II, da Lei 8.443/1992 c/c o art. 202, I e II, do RI/TCU, para, no prazo de quinze dias, apresentar alegações de defesa quanto à irregularidade detalhada a seguir:
i) Irregularidade: não comprovação da boa e regular aplicação dos recursos do PNAE/2011;
ii) Conduta: não comprovar a boa e regular aplicação dos recursos federais repassados ao município de Ibicoara/BA, em face da omissão no dever de prestar contas dos valores transferidos, no âmbito do Programa Nacional de Alimentação Escolar, no exercício de 2011, cujo prazo expirou em 30/4/2013;
iii) Dispositivos violados:  art. 37, caput, c/c o art. 70, parágrafo único, da Constituição da República Federativa do Brasil, art. 93, do Decreto-lei 200/1967, art. 66, do Decreto 93.872/1986, e art. 34 da Resolução CD/FNDE 38, de 16/7/2009;
e/ou recolher aos cofres do FNDE as quantias abaixo indicadas, referentes à irregularidade e à conduta de que trata o item 35, 'a', atualizadas monetariamente a partir das respectivas datas até o efetivo recolhimento, abatendo-se na oportunidade as quantias eventualmente ressarcidas, na forma da legislação em vigor.
Débito: PNAE/2011
	Valor (R$) 
	Data

	26.016,00
	17/3/2011

	26.016,00
	4/4/2011

	6.150,00
	4/5/2011

	19.866,00
	5/5/2011

	52.032,00
	6/7/2011

	1.782,00
	2/8/2011

	24.234,00
	18/8/2011

	26.016,00
	5/9/2011

	26.016,00
	4/10/2011

	26.016,00
	22/11/2011

	26.016,00
	2/12/2011

Valor atualizado do débito em 17/5/2020: R$ 415.941,43.
b) informar à responsável que, caso venha a ser condenada pelo Tribunal, o débito ora apurado será acrescido de juros de mora, nos termos do § 1º do art. 202 do RI/TCU;
c) informar à responsável que o recolhimento tempestivo do débito somente saneará o processo caso seja reconhecida a sua boa-fé e não se constate outra irregularidade nas contas, nos termos do art. 12, VI, da Resolução-TCU 170/2004;
d) realizar a audiência da Sra. Sandra Regina Gomes Vidal (CPF XXX.515.275-XX) , prefeita municipal de Ibicoara/BA na gestão 2009/2012, com fundamento nos arts. 10, § 1º, e 12, I e III, da Lei 8.443/1992 c/c o art. 202, I e III, do RI/TCU, para no prazo de quinze dias, apresentar razões de justificativa quanto às irregularidades detalhadas a seguir:
i) Irregularidade: não permitir a comprovação da boa e regular aplicação dos recursos federais repassados ao município de Ibicoara/BA, em face da omissão no dever de prestar contas dos valores transferidos, no âmbito do PNAE/2011;
ii) Conduta: não disponibilizar as condições materiais mínimas e necessárias para que o seu sucessor pudesse apresentar a prestação de contas do PNAE/2011, tais como notas fiscais, recibos, processos de pagamento, extratos bancários da conta específica (recursos federais transferidos e contrapartida) e da aplicação financeira, processos licitatórios, contratos e termos de adjudicação e homologação, bem como documentos que comprovem a execução do objeto, cujo prazo encerrou-se em 30/04/2013;
iii) Dispositivos violados:  art. 37, caput, c/c o art. 70, parágrafo único, da Constituição da República Federativa do Brasil, art. 93, do Decreto-lei 200/1967, art. 66, do Decreto 93.872/1986, e art. 34 da Resolução CD/FNDE 38, de 16/7/2009.
e) encaminhar cópia da presente instrução à responsável, a fim de subsidiar a apresentação de suas alegações de defesa e/ou razões de justificativa;
f) esclarecer à responsável, em obediência ao art. 12, § 3º, da Lei 8.443/1992, e ao art. 12, VII, da Resolução TCU 170/2004, que o não atendimento à citação ou à audiência implicará revelia, para todos os efeitos, dando-se prosseguimento ao processo.'
29.	Em cumprimento ao pronunciamento da unidade (peça 47) , foi efetuada a citação da responsável, como segue abaixo:
	Ofício
	Data de Recebimento do Ofício
	Nome do Recebedor do Ofício
	Observação
	Fim do Prazo para Defesa

	29854/2020-TCU/Seproc (peça 49) , de 17/6/2020, para o endereço da pesquisa de peça 48 - CPF
	13/7/2020, consoante AR na peça 50
	Ianca Silva Amorim
	Ofício entregue no endereço da responsável
	28/7/2020

30.	Transcorrido o prazo regimental, a Sra. Sandra Regina Gomes Vidal permaneceu silente, devendo ser considerada revel, nos termos do art. 12, § 3º, da Lei 8.443/1992.
EXAME TÉCNICO
Da validade das notificações
31.	Preliminarmente, cumpre tecer breves considerações sobre a forma como são realizadas as comunicações processuais no TCU. A esse respeito, destacam-se o art. 179, do RI/TCU (Resolução 155, de 4/12/2002) e o art. 4º, III, § 1º, da Resolução TCU 170, de 30 de junho de 2004, in verbis:
'Art. 179. A citação, a audiência ou a notificação, bem como a comunicação de diligência, farse-ão:
I - mediante ciência da parte, efetivada por servidor designado, por meio eletrônico, fac-símile, telegrama ou qualquer outra forma, desde que fique confirmada inequivocamente a entrega da comunicação ao destinatário;
II - mediante carta registrada, com aviso de recebimento que comprove a entrega no endereço do destinatário;
III - por edital publicado no Diário Oficial da União, quando o seu destinatário não for localizado
 (...) 
Art. 3º As comunicações serão dirigidas ao responsável, ou ao interessado, ou ao dirigente de órgão ou entidade, ou ao representante legal ou ao procurador constituído nos autos, com poderes expressos no mandato para esse fim, por meio de:
I - correio eletrônico, fac-símile ou telegrama;
II - servidor designado;
III - carta registrada, com aviso de recebimento;
IV - edital publicado no Diário Oficial da União, quando o seu destinatário não for localizado, nas hipóteses em que seja necessário o exercício de defesa'.
Art. 4º. Consideram-se entregues as comunicações:
I - efetivadas conforme disposto nos incisos I e II do artigo anterior, mediante confirmação da ciência do destinatário;
II - realizadas na forma prevista no inciso III do artigo anterior, com o retorno do aviso de recebimento, entregue comprovadamente no endereço do destinatário;
III - na data de publicação do edital no Diário Oficial da União, quando realizadas na forma prevista no inciso IV do artigo anterior.
§ 1º O endereço do destinatário deverá ser previamente confirmado mediante consulta aos sistemas disponíveis ao Tribunal ou a outros meios de informação, a qual deverá ser juntada ao respectivo processo. (...) '
32.	Portanto, temos que a validade da citação via postal não depende de que o aviso de recebimento seja assinado pelo próprio destinatário da comunicação, o que dispensa, no caso em tela, a entrega do AR em 'mãos próprias'. A exigência da norma é no sentido de o Tribunal verificar se a correspondência foi entregue no endereço correto, residindo aqui a necessidade de certeza inequívoca. 
33.	Não é outra a orientação da jurisprudência do TCU, conforme se verifica dos julgados a seguir transcritos:
'São válidas as comunicações processuais entregues, mediante carta registrada, no endereço correto do responsável, não havendo necessidade de que o recebimento seja feito por ele próprio (Acórdão 3648/2013-TCU-Segunda Câmara, relator ministro José Jorge) ;'
'É prescindível a entrega pessoal das comunicações pelo TCU, razão pela qual não há necessidade de que o aviso de recebimento seja assinado pelo próprio destinatário. Entregandose a correspondência no endereço correto do destinatário, presume-se o recebimento da citação. (Acórdão 1019/2008-TCU-Plenário, relator ministro Benjamin Zymler) ;'
'As comunicações do TCU, inclusive as citações, deverão ser realizadas mediante Aviso de Recebimento - AR, via Empresa Brasileira de Correios e Telégrafos, bastando para sua validade que se demonstre que a correspondência foi entregue no endereço correto. (Acórdão 1526/2007-TCU-Plenário, relator ministro Aroldo Cedraz) .'
34.	A validade do critério de comunicação processual do TCU foi referendada pelo Supremo Tribunal Federal, nos termos do julgamento do MS-AGR 25.816/DF, por meio do qual se afirmou a desnecessidade da ciência pessoal do interessado, entendendo-se suficiente a comprovação da entrega do 'AR' no endereço do destinatário:
'EMENTA: AGRAVO REGIMENTAL. MANDADO DE SEGURANÇA. DESNECESSIDADE DE INTIMAÇÃO PESSOAL DAS DECISÕES DO TRIBUNAL DE CONTAS DA UNIÃO. ART. 179 DO REGIMENTO INTERNO DO TCU. INTIMAÇÃO DO ATO IMPUGNADO POR CARTA REGISTRADA, INICIADO O PRAZO DO ART. 18 DA LEI nº 1.533/51 DA DATA CONSTANTE DO AVISO DE RECEBIMENTO. DECADÊNCIA RECONHECIDA. AGRAVO IMPROVIDO.
O envio de carta registrada com aviso de recebimento está expressamente enumerado entre os meios de comunicação de que dispõe o Tribunal de Contas da União para proceder às suas intimações.
O inciso II do art. 179 do Regimento Interno do TCU é claro ao exigir apenas a comprovação da entrega no endereço do destinatário, bastando o aviso de recebimento simples.'
35.	No caso vertente, o ofício de citação da responsável foi encaminhado ao endereço constante da base de dados CPF da Receita Federal (peça 48) , e sua entrega no endereço indicado pela Receita Federal ficou comprovada (peça 50) .
36.	Apesar de regularmente citada, a responsável deixou transcorrer in albis o prazo regimental que lhe foi concedido para apresentar alegações de defesa e/ou efetuar o recolhimento do débito, motivo pelo qual se impõe o reconhecimento da revelia de que trata o art. 12, § 3º, da Lei 8.443/1992.
37.	Deve-se observar que, nos processos do TCU, a revelia não implica a presunção de que sejam verdadeiras todas as imputações levantadas contra os responsáveis, diferentemente do que ocorre no processo civil, em que o não comparecimento do réu aos autos leva à presunção da verdade dos fatos narrados pelo autor. Dessa forma, a avaliação da responsabilidade do agente não pode prescindir da prova existente no processo ou para ela carreada.
38.	Assim, independentemente da revelia, a avaliação da responsabilidade do agente nos processos desta Corte não prescinde dos elementos existentes nos autos ou para ele carreados, uma vez que são regidos pelo princípio da verdade material (Acórdão 163/2015-TCU-Segunda Câmara, relator ministro André de Carvalho; 2.685/2015 - TCU - 2ª Câmara, relator ministro Raimundo Carreiro; 2.801/2015 - TCU - 1ª Câmara, relator ministro Walton Alencar Rodrigues; 4.340/2015 - TCU - 1ª Câmara, relator ministro Weder de Oliveira e 5.537/2015 - TCU - 1ª Câmara, relator ministro Weder de Oliveira) . 
39.	Entretanto, cabe destacar que, nas fases anteriores desta TCE, a responsável também não se manifestou quanto à irregularidade que lhe foi imputada, mantendo-se omissa, conforme registrado no Relatório de Tomada de Contas Especial nº 587/2017-DIREC/COTCE/CGCAP/DIFIN-FNDE/MEC (peça 16) .
40.	Adicionalmente, as irregularidades imputadas à responsável estão claramente demonstradas nos autos, não sendo possível, nesta fase processual, o aproveitamento de qualquer análise de elementos em defesa da Sra. Sandra Regina Gomes Vidal. 
Da análise da pretensão punitiva
41.	Vale ressaltar que a jurisprudência pacífica nesta Corte é no sentido da imprescritibilidade das ações de ressarcimento ao erário (Súmula-TCU 282) . Dessa forma, identificado danos ao erário, deve-se instaurar e julgar o processo de tomada de contas especial para responsabilizar seus agentes causadores, respeitando o direito ao contraditório e à ampla defesa, independentemente de quando ocorreram os atos impugnados.
42.	Já a pretensão punitiva do TCU, conforme Acórdão 1441/2016-TCU-Plenário, que uniformizou a jurisprudência acerca dessa questão, subordina-se ao prazo geral de prescrição indicado no art. 205 do Código Civil, que é de 10 anos, contado da data de ocorrência da irregularidade sancionada, nos termos do art. 189 do Código Civil, sendo este prazo interrompido pelo ato que ordenar a citação, a audiência ou a oitiva do responsável. Conforme o mesmo Acórdão, a ocorrência desta espécie de prescrição será aferida, independentemente de alegação da parte, em cada processo no qual haja intenção de aplicação das sanções previstas na Lei 8.443/1992.
43.	Considerando que os atos imputados foram a não comprovação da boa e regular aplicação dos recursos repassados ao Município de Ibicoara/BA, no âmbito do PNAE/2011, e a não disponibilização das condições materiais mínimas e necessárias para que o seu sucessor pudesse apresentar a prestação de contas dos referidos recursos, o início da contagem do prazo prescricional deverá coincidir com o final do prazo fixado para a apresentação da prestação de contas, que, no presente caso, ocorreu em 30/4/2013. Sendo assim, em razão de não ter transcorrido mais de 10 anos entre esta data e a data do ato que ordenou a citação (17/6/2020 - peça 47) , constata-se que não ocorreu a prescrição da pretensão punitiva.
44.	Em se tratando de processo em que a parte interessada não se manifestou acerca das irregularidades imputadas, não há elementos para que se possa efetivamente aferir e reconhecer a ocorrência de boa-fé na conduta do responsável, podendo este Tribunal, desde logo, proferir o julgamento de mérito pela irregularidade das contas, conforme nos termos dos §§ 2º e 6º do art. 202 do RI/TCU (Acórdão 2064/2011-TCU-Primeira Câmara, relator ministro Ubiratan Aguiar; Acórdão 6182/2011-TCU-Primeira Câmara, relator ministro-Substituto Weder de Oliveira; Acórdão 4072/2010-TCU-Primeira Câmara, relator ministro Valmir Campelo; Acórdão 1189/2009-TCU-Primeira Câmara, relator ministro-Substituto Marcos Bemquerer; Acórdão 731/2008-TCU-Plenário, relator ministro Aroldo Cedraz) . 
45.	Dessa forma, a responsável deve ser considerada revel, nos termos do art. 12, §3º, da Lei 8.443/1992, devendo suas contas serem julgadas irregulares, condenando-a em débito e aplicando-lhe a multa prevista no art. 57 da Lei 8.443/1992.
CONCLUSÃO
46.	A partir dos elementos constantes dos autos, foi possível verificar que a Sra. Sandra Regina Gomes Vidal, Prefeita Municipal de Ibicoara/BA na gestão 2009-2012, era a pessoa responsável pela gestão, execução e prestação de contas dos recursos federais recebidos à conta do PNAE, no exercício de 2011.
47.	Por outro lado, a Sra. Sandra Regina Gomes Vidal não tomou as medidas necessárias para a comprovação do regular uso dos valores públicos, sendo, portanto, a responsável pelo prejuízo apurado nesta Tomada de Contas Especial. 
48.	Diante da revelia da responsável e inexistindo nos autos elementos que permitam concluir pela ocorrência de boa-fé ou de outros excludentes de culpabilidade em sua conduta, propõe-se que suas contas sejam julgadas irregulares, condenando-a ao recolhimento do débito apurado e aplicando-lhe a multa prevista no art. 57 da Lei 8.443/1992.
49.	Observa-se que, não obstante a conduta da Sra. Sandra Regina Gomes Vidal tenha concorrido decisivamente para a caracterização da omissão, porque não cumpriu com sua obrigação de disponibilizar as condições materiais mínimas e necessárias para que o seu sucessor pudesse apresentar a prestação de contas, fato é que o vencimento do prazo para essa prestação caiu no mandato seguinte (em 30/4/2013) , quando já não estava mais à frente da administração municipal, razão por que a gestora deve ser responsabilizada, haja vista o teor da audiência e da citação acima referidas, com fundamento no art. 16, III, 'b' e 'c', da Lei 8.443/1992.
PROPOSTA DE ENCAMINHAMENTO:
50.	Diante do exposto, submetem-se os presentes autos à consideração superior, propondo-se: 
a)	considerar revel, para todos os efeitos, a Sra. Sandra Regina Gomes Vidal (CPF XXX.515.275-XX) , Prefeita Municipal de Ibicoara/BA na gestão 2009-2012, dando-se prosseguimento ao processo, com fundamento no art. 12, § 3º da Lei nº 8.443/1992;
b)	julgar irregulares, nos termos arts. 1º, I, 16, III, 'b' e 'c', da Lei 8.443/1992 c/c os arts. 19 e 23, III, da mesma Lei, e com os arts. 1º, I, 209, I, 210 e 214, III, do RI/TCU, as contas da Sra. Sandra Regina Gomes Vidal (CPF XXX.515.275-XX) , condenando-a ao pagamento da quantia a seguir especificada, atualizada monetariamente e acrescida dos juros de mora, calculados a partir das datas discriminadas até a efetiva quitação do débito, fixando-lhe o prazo de 15 (quinze) dias para que comprove, perante o Tribunal, o recolhimento da referida quantia aos cofres do Fundo Nacional de Desenvolvimento da Educação - FNDE, nos termos do art. 23, III, 'a', da citada Lei c/c o art. 214, III, 'a', do RI/TCU, ante a não comprovação da boa e regular aplicação dos recursos repassados ao município de Ibicoara/BA no âmbito do Programa Nacional de Alimentação Escolar de 2011 - PNAE/2011, bem como pela não disponibilização das condições materiais mínimas e necessárias para que o seu sucessor pudesse apresentar a prestação de contas dos referidos recursos:
	Valor (R$) 
	Data

	26.016,00
	17/3/2011

	26.016,00
	4/4/2011

	6.150,00
	4/5/2011

	19.866,00
	5/5/2011

	52.032,00
	6/7/2011

	1.782,00
	2/8/2011

	24.234,00
	18/8/2011

	26.016,00
	5/9/2011

	26.016,00
	4/10/2011

	26.016,00
	22/11/2011

	26.016,00
	2/12/2011

c)	aplicar à Sra. Sandra Regina Gomes Vidal (CPF XXX.515.275-XX) a multa prevista no art. 57 da Lei nº 8.443/1992, c/c o art. 267 do RI/TCU, fixando-lhe o prazo de quinze dias, a contar da notificação, para que comprove perante esta Corte o recolhimento da mesma aos cofres do Tesouro Nacional;
d)	autorizar, desde logo, a cobrança judicial da dívida, nos termos do art. 28, II, da multicitada Lei 8.443/1992, caso não atendida a notificação;
e)	autorizar também  desde logo, se requerido, com fundamento no art. 26, da Lei 8.443/1992, c/c o art. 217, do RI/TCU, o parcelamento da dívida em até 36 (trinta e seis) parcelas, incidindo sobre cada parcela, corrigida monetariamente, os correspondentes legais, fixando-lhe o prazo de quinze dias, a contar do recebimento da notificação, para comprovar perante o Tribunal o recolhimento da primeira parcela, e de trinta dias, a contar da parcela anterior, para comprovar os recolhimentos das demais parcelas, devendo incidir sobre cada valor mensal, atualizado monetariamente, os juros de mora devidos, no caso do débito, na forma prevista na legislação em vigor, alertando a responsável de que a falta de comprovação do recolhimento de qualquer parcela implicará o vencimento antecipado do saldo devedor, nos termos do art. 26, parágrafo único, da Lei 8.443/1992, c/c o art. 217, §2º, do RI/TCU;
f)	enviar cópia do Acórdão a ser prolatado, bem como do Relatório e do Voto que o fundamentarem ao Chefe da Procuradoria-Geral da República na Bahia, nos termos do § 3º do art. 16 da Lei 8.443/1992 c/c o § 7º do art. 209 do RI/TCU, para adoção das medidas cabíveis, informando-lhe que o inteiro teor da deliberação pode ser consultado no endereço www.tcu.gov.br/acordaos;
g)	encaminhar cópia do Acórdão que vier a ser proferido ao Fundo Nacional de Desenvolvimento da Educação - FNDE, e à responsável, para ciência, informando que a presente deliberação, acompanhada do Relatório e do Voto que a fundamenta, está disponível para a consulta no endereço www.tcu.gov.br/acordaos, além de esclarecer que, caso requerido, o TCU poderá fornecer sem custos as correspondentes cópias, de forma impressa."
O MP/TCU, representado pelo procurador Sérgio Ricardo Costa Caribé, manifestou-se de acordo com a proposta da unidade instrutiva[footnoteRef:3]. [3:  Peça 55.] 
É o relatório.

não há.

Procurador Sérgio Ricardo Costa Caribé.

TOMADA DE CONTAS ESPECIAL. FUNDO NACIONAL DE DESENVOLVIMENTO DA EDUCAÇÃO (FNDE). PROGRAMA NACIONAL DE ALIMENTAÇÃO ESCOLAR (PNAE). OMISSÃO NO DEVER DE PRESTAR CONTAS. CITAÇÃO. REVELIA DA RESPONSÁVEL. CONTAS IRREGULARES. DÉBITO. MULTA.

TOMADA DE CONTAS ESPECIAL (TCE)

Secretaria de Controle Externo de Tomada de Contas Especial (Secex-TCE).

Trata-se de tomada de contas especial instaurada pelo Fundo Nacional de Desenvolvimento da Educação (FNDE) em desfavor da Sra. Sandra Regina Gomes Vidal, ex-prefeita de Ibicoara/BA (gestão 2009-2012) , em razão da omissão no dever de prestar contas da aplicação dos recursos repassados ao município à conta do Programa Nacional de Alimentação Escolar (PNAE) - exercício 2011.
Os recursos federais repassados ao longo de 2011 no referido programa totalizaram R$ 260.160,00[footnoteRef:2]. [2:  Peça 10.] 
A execução do PNAE em 2011 era regulada pela resolução CD/FNDE 38/2009, a qual estabelecia, em seu art. 34, que competia à entidade executora (no caso o município de Ibicoara/BA) encaminhar a prestação de contas ao conselho de alimentação escolar (CAE) até 15 de fevereiro do ano subsequente (2012, no caso) .
Por sua vez, o CAE, de posse da documentação, deveria apreciar a prestação de contas e emitir parecer conclusivo ao FNDE até o dia 31 de março do ano subsequente.
O FNDE, por meio da resolução CD/FNDE 5, de 7 de março de 2013, estendeu o prazo final para a apresentação da prestação de contas para 30/4/2013, sendo que o CAE deveria emitir o parecer e encaminhar a prestação de contas até 14/6/2013, via sistema de gestão de conselhos (Sigecon) .
A alteração das datas para apresentação da prestação de contas e de sua consequente análise e emissão de parecer conclusivo se deu por força da implementação, a partir de 2012, do uso obrigatório do SiGPC, para o processamento online de todas as fases relacionadas ao rito de prestação de contas dos recursos repassados no âmbito do PNAE, conforme resolução CD/FNDE 2/2012.
Assim, o prazo final para prestação de contas, 30/4/2013, ultrapassou, excepcionalmente, o período de gestão da ex-prefeita Sra. Sandra Regina Gomes Vidal, recaindo durante o mandato do sucessor, Sr. Arnaldo Silva Pires (gestão 2013 a 2016) .
O relatório do tomador de contas especial 587/2017[footnoteRef:3] apontou como motivo para a instauração da tomada de contas especial a omissão no dever de prestar contas. Acrescentou que o prefeito sucessor, em cujo mandato terminou o prazo para prestação de contas, representou a omissão ao Ministério Público Federal, conforme demonstrado no Sistema de Gestão de Prestação de Contas do FNDE (SiGPC) [footnoteRef:4]. O órgão de controle interno corroborou o entendimento do tomador de contas especial[footnoteRef:5]. [3:  Relatório do tomador de contas especial 587/2017 (peça 16) .]  [4:  Peça 12.]  [5:  Peças 17-19.] 
Devidamente citada, a Sra. Sandra Regina Gomes Vidal não apresentou alegações de defesa.
A Secretaria de Controle Externo de Tomada de Contas Especial (Secex-TCE) considerou a responsável revel e propôs julgar suas contas irregulares, com imputação de débito e multa[footnoteRef:6]. O MP/TCU, representado pelo procurador Sérgio Ricardo Costa Caribé, manifestou-se de acordo com a proposta da unidade instrutiva[footnoteRef:7]. [6:  Peças 52-54.]  [7:  Peça 55.] 
Uma vez que a responsável não se manifestou em relação à citação, deve ser considerada revel, dando-se prosseguimento ao processo, em consonância com o art. 12, § 3º, da Lei 8.443/1992.
Não havendo nos autos elementos que possam comprovar a boa e regular aplicação dos recursos impugnados, impõe-se julgar irregulares as contas da Sra. Sandra Regina Gomes Vidal, condenando-a ao pagamento de débito.
Considerando os critérios definidos no Acórdão 1441/2016-TCU-Plenário, não ocorreu a prescrição da pretensão punitiva no presente caso. Dessa forma, cabe a aplicação da multa prevista no art. 57 da Lei 8.443/1992, em valor proporcional ao dano atribuído à responsável.
Diante do exposto, manifesto-me pela aprovação do acórdão que ora submeto à apreciação deste Colegiado.
TCU, Sala das Sessões Ministro Luciano Brandão Alves de Souza, em 17 de novembro de 2020.
Weder de Oliveira
Relator